【裁判字號】    97,訴,547
【裁判日期】    970715
【裁判案由】    違反毒品危害防制條例
【裁判全文】
臺灣新竹地方法院刑事判決               97年度訴字第547號
公  訴  人  臺灣新竹地方法院檢察署檢察官
被      告  甲○○
                    （另案在臺灣新竹監獄執行中）
上列被告因違反毒品危害防制條例案件，經檢察官提起公訴（97
年度毒偵字第753號），本院依簡式審判程序判決如下：
    主  文
甲○○施用第一級毒品，累犯，處有期徒刑捌月。扣案之海洛因
壹包（淨重零點貳壹玖零公克，驗餘淨重零點貳壹柒零公克），
沒收銷燬之；扣案之注射針筒壹支，沒收之。
    事  實
一、甲○○前因持有第二級毒品案件，經本院以96年度竹簡字第
    204號判決判處有期徒刑3月確定，於民國96年10月31日縮刑
    期滿執行完畢。
二、甲○○前於93年 3月間，因施用第一級毒品案件，經本院以
    93年度毒聲字第78號裁定送觀察、勒戒，並於93年3月3日入
    臺灣新竹看守所附設勒戒處所執行觀察勒戒後，認無繼續施
    用毒品之傾向，於93年4月9日因無繼續施用毒品傾向出所，
    嗣經臺灣新竹地方法院檢察署檢察官於93年 4月20日以93年
    度毒偵字第297號為不起訴處分確定。
三、甲○○仍不知悔改，於上揭觀察勒戒執行完畢後 5年以內，
    基於施用第一級毒品海洛因之犯意，於97年4月9日，在新竹
    市○○路上之遊樂場內，以將海洛因摻水注射之方式，非法
    施用第一級毒品海洛因 1次，嗣於97年4月9日23時許，在新
    竹市○○路170巷巷口為警查獲，並扣得第一級毒品海洛因1
    包（淨重0.2190公克，驗餘淨重0.2170公克），及其所有供
    施用第一級毒品海洛因所用之注射針筒1支。
四、案經新竹市警察局報告臺灣新竹地方法院檢察署檢察官偵查
    起訴。
    理  由
一、本件被告甲○○所犯施用第一級毒品罪，並非死刑、無期徒
    刑、最輕本刑為 3年以上有期徒刑之罪，或高等法院管轄第
    一審之案件，被告於本院準備程序進行中，就被訴事實為有
    罪之陳述，經本院合議庭認合於刑事訴訟法第 273條之1第1
    項之規定，裁定進行簡式審判程序，合先敘明。
二、上揭犯罪事實，業經被告甲○○於警詢、偵查、本院準備程
    序及審理時均坦承不諱，又被告於97年 4月10日於新竹市警
    察局保安隊所採集尿液送驗，呈嗎啡陽性及可待因陽性反應
    ，有新竹市警察局保安大隊辦理煙毒、麻醉藥品案尿液送驗
    受檢人真實姓名代號對照表暨送驗登記簿、97年 4月17日台
    灣尖端先進生技醫藥股份有限公司濫用藥物檢驗報告各 1份
    （偵卷第35頁、第36頁）在卷可參。足認被告之自白與事實
    相符，應堪採信。
三、被告前於93年 3月間，因施用第一級毒品案件，經本院以93
    年度毒聲字第78號裁定送觀察、勒戒，並於93年3月3日入臺
    灣新竹看守所附設勒戒處所執行觀察勒戒後，認無繼續施用
    毒品之傾向，於93年4月9日因無繼續施用毒品傾向出所，嗣
    經臺灣新竹地方法院檢察署檢察官於93年 4月20日以93年度
    毒偵字第 297號為不起訴處分確定等情，有臺灣新竹地方法
    院檢察署刑案資料查註紀錄表、臺灣高等法院被告前案紀錄
    表、在監在押全國紀錄表在卷可按，是被告所犯毒品危害防
    制條例第10條第 1項之施用第一級毒品罪，洵堪認定，本件
    事證明確，應依法論科。
四、核被告所為，係犯毒品危害防制條例第10條第 1項之施用第
    一級毒品罪，而其持有第一級毒品海洛因之低度行為，為施
    用第一級毒品海洛因之高度行為所吸收，不另論罪。又被告
    有詳如事實欄一所示之前科紀錄等情，有臺灣新竹地方法院
    檢察署刑案資料查註紀錄表、臺灣高等法院被告前案紀錄表
    在卷可參，被告於前受有期徒刑執行完畢 5年內，再故意犯
    本件有期徒刑以上之罪，為累犯，應依刑法第47條第 1項之
    規定加重其刑。爰審酌被告無視法令之禁止，前已因多次施
    用毒品案件，經法院裁定觀察勒戒後，竟仍再度施用足以導
    致精神障礙及生命危險之成癮性毒品，顯無悔改之意，兼以
    施用毒品所生危害以自戕健康為主，及犯後坦承犯行等一切
    情狀，量處如主文所示之刑。
五、扣案之第一級毒品海洛因 1包（淨重0.2190公克，驗餘淨重
    0.2170公克），係違禁物，不問屬於犯人與否，均應依毒品
    危害防制條例第18條第 1項前段之規定，沒收銷燬。扣案之
    注射針筒 1支，為被告所有供施用第一級毒品海洛因所用之
    物，業據被告供承在卷，應依刑法第38條第1項第2 款規定，
    宣告沒收之。
六、據上論斷，應依刑事訴訟法第273條之1第1 項、第299條第1
    項前段，毒品危害防制條例第10條第1項、第18條第1項前段
    ，刑法第11條前段、第47條第 1項、第38條第1項第2款，判
    決如主文。
本案經檢察官鄒茂瑜到庭執行職務。
中    華    民    國    97    年    7     月    15    日
                  刑事第一庭    法  官  楊數盈
以上正本證明與原本無異。
如不服本判決應於收受本判決後10日內向本院提出上訴書狀，上
訴書狀應敘述具體理由。上訴書狀未敘述上訴理由者，應於上訴
期間屆滿後20日內補提理由書狀於本院 (均須按他造當事人之人
數附繕本 )「切勿逕送上級法院」。
                                書記官  謝國聖
中    華    民    國    97    年    7     月    15    日
附錄本案論罪科刑法條：
毒品危害防制條例第10條
施用第一級毒品者，處6月以上5年以下有期徒刑。
施用第二級毒品者，處3年以下有期徒刑。


司法院資訊處製作；財團法人民間司法改革基金會備份。
